---
title: '臺北大學城社會實踐萌芽計畫: 邁向共學、共融、與公共化'
author: "林茂廷"
date: "9/3/2019"
output:
  word_document: default
  html_document: default
params:
  子題召集人: 經濟系林茂廷老師
  子題計畫名稱: 臺北大學城傳播計畫
  計畫期程: 109年1月1日至111年12月31日
---

```{r setup, include=FALSE}
knitr::opts_chunk$set(echo = FALSE,message=F,warning=F)
```

# 壹、	計畫摘要

本計畫主要在培養具有數位傳播能力的學生團隊，帶領學生與各子計畫配合，開發一個整合性的「臺北大學城」活動資訊平台，讓學校與社區居民的互動除了實體校園外，還有一個「雲」空間可以選擇。

計畫執行過程中，團隊學生也會習得雲端資訊的搜集分析能力，以臺北大學城的活動資訊平台為實作出發，觀測活動互動所產生的大數據，進一步分析並提出可能改進空間。

<!--
本子計畫主要在

  * 學生數位傳播能力培力  
  
  * 社區資訊傳播專案實作
  
  * 數位傳播成效分析能力
-->

# 貳、	對焦解決區域重點議題與需求分析

臺北大學城是個很特別的區塊，它有方便的連外交通，但在自己的範圍內卻有極完整的生活及教育資源——可自成一格為相當完整生態體系。

對於一個社區生態體系的發展，數位資訊的流動與管理相當重要，從活動訊息的發佈傳遞，參與者的連結，一直到活動文字/影音記錄等等，每個環節都相當重要。良好的數位資訊平台規劃可以讓社區成長得更好，進一步可加深人與人、人與社區的認同與連結；本子計畫即是針對此數位平台需求而規劃。


<!--

需求： 

  * 活動文字、圖像、影音統一平台：  
    * 上傳  
    * 分享互動  


  * 在大數據風潮下，學生有強烈的數位知識學習需求。
  
  * 大數據的本質來自網路傳播所產生的大量資訊，而資訊不會平白無故產生，而是透過吸引人群互動使用的網路服務來產生大量的互動資訊。
  
  * 不論大學與社區都有吸引人群參與的活動，若透過線上傳播，不但可以將兩者連結得更緊密，過程所產生的數位資訊也可以成為學生大數據資料分析的對象。
  
  * 透過大數據資料分析工具，大學與社區的連結不再是單純靜態的架構，而能動態持續地產生資料，校園內化進行資料分析，由分析結果觀測潛在問題並提早產生解決方法；兩者連結持續不斷進化，形成良好的共生、共融體系。
--> 
# 參、	計畫推動之架構及組織運作 

# 肆、	計畫執行期程

```{r}
library(dplyr)
df_schedule <- data.frame(
  期程='2020/01-2020/12',
  主要工作內容="數位團隊培訓：帶領學生學習數位傳播工具及相關程式語言。",
  備註="團隊培育期",
  stringsAsFactors = F
)
df_schedule %>%
  add_row(
    期程="2021/01-2021/12",
    主要工作內容="社區回饋實踐：帶領團隊了解USR所需之數位服務，進行專案實作。",
    備註="社區回饋期"
  ) %>% 
  add_row(
    期程="2022/01-2022/12",
    主要工作內容="數位服務資料分析：藉由前期數位服務所得之資料，進行分析，提出問題，進行精進。",
    備註="計畫反饋期"
  ) %>%
  knitr::kable()
```


# 伍、	推動目標

  * 培養學生數位傳播程式語言知識：html, css, javascript等。
  
  * 以做中學方式帶領學生使用線上資訊追踪工具，做為後期大數據資訊搜集來源：Google analytics使用。
  
  * 以做中學方式帶領學生進行資料分析，並學習相關程式語言，如R，Python等。
  
  * 帶領學生架構大學-社區結連所需之網頁、臉書專頁、線上活動聊天室及聊天機器人等。

# 陸、	具體策略作法

## 團隊培訓

* 透過大一資料科學程式設計（一）固定召幕一群具有程式設計潛能且有社會回饋動機的學生，加入已存在的師生共學團隊E-Major。

* 引導及教授成員相關數位及資料分析知識，包含網頁前端視覺互動設計，及後端資料科學程式設計及統計分析。

## 社區回饋實踐

* 與本計畫其他子計畫配合，做為各別子計畫走入社區所需數位服務的橋樑。

## 資料科學分析

* 透過網路追踪工具Google Analytics，持續搜集計畫活動中的社區參與狀況，形成大數據資料。對資料進行分析，找出可以進一步改進空間，回饋給個別活動策劃。

<!--
  * 培養學生數位傳播程式語言知識：html, css, javascript等。
  
  * 以做中學方式帶領學生使用線上資訊追踪工具，做為後期大數據資訊搜集來源：Google analytics使用。
  
  * 以做中學方式帶領學生進行資料分析，並學習相關程式語言，如R，Python等。
  
  * 帶領學生架構大學-社區結連所需之網頁、臉書專頁、線上影音平台、線上活動聊天室及聊天機器人等。
-->  
  
# 柒、	計畫執行效益及績效指標

```{r}
df_kpi <- data.frame(
  期程="109年",
  講座="舉辦3場數位知識相關講座，及邀請地方數位創生有成人士舉行講座1場",
  課程="開設2門數位課程（「大眾傳播科技」、「經濟資料視覺化處理」）培訓團隊。",
  專案="",
  stringsAsFactors = F
)
df_kpi %>%
  add_row(
    期程="110年",
    講座="舉辦3場數位知識相關講座，邀請地方數位創生有成人士舉行講座3場",
    課程="持續開設前述2門數位課程，以培訓新進團隊成員。",
    專案="完成社區與大學互動的資訊傳遞平台（網站、粉專、影音儲存管理、及後台追踪）"
  ) %>%
  add_row(
    期程="111年",
    講座="舉辦3場數位知識相關講座，邀請地方數位創生有成人士舉行講座3場",
    課程="持續開設前述2門數位課程，以培訓新進團隊成員。",
    專案="對互動平台所搜集之大數據資料進行分析並舉行成果展示會1場"
  ) %>%
  knitr::kable()
```

